臺灣士林地方法院刑事判決　　　　　　　100年度智易字第4號
公　訴　人　臺灣士林地方法院檢察署檢察官
被　　　告　陳曉琪
選任辯護人　易定芳律師
上列被告因違反商標法案件，經檢察官提起公訴（99年度偵字第
11111 號），經本院獨任法官審判後，茲判決如下：
    主  文
陳曉琪無罪。
    理  由
一、公訴意旨略以：被告陳曉琪明知附件所示之HELLO KITTY 臉
    圖，係日商三麗鷗股份有限公司（下簡稱三麗鷗公司）向經
    濟部智慧財產局（下簡稱智慧財產局）登記註冊取得之商標
    （註冊證號為第00000000號，指定使用於衣服、家
    居服、寬鬆長褲、洋裝式女用睡衣等商品，商標專用期限至
    民國一０八年一月十五日），現仍在專用期間內，非經上開
    公司授權或同意，不得於同一商品使用相同或類似之商標圖
    樣，亦不得販賣仿冒上揭商標之商品，竟基於販賣仿冒上開
    商標商品之犯意，於民國九十九年一、二月，在其所經營位
    於臺北市南港區○○○路六十巷二號「甜美日系精品」內衣
    店內，以新臺幣（下同）三百多元之代價，販賣附表編號一
    Ａ、一Ｂ、二Ａ、四Ａ、四Ｂ所示，其上均印有仿冒上揭商
    標圖案之上衣、長褲、睡袍予林欣儀，供林欣儀在桃園縣中
    壢市○○路新明夜市，以五百多元至七百多元不等之價格，
    轉手販賣牟利（林欣儀涉嫌違反商標法部分，由檢察官另為
    緩起訴處分確定）。嗣於九十九年三月七日晚間六時四十五
    分許，林欣儀在上址新明夜市販售上開仿冒商品時，為警查
    獲，當場並扣得附表所示之各式仿冒商品（共四十五件），
    經林欣儀供述而查獲上情，因認被告所為，涉犯商標法第八
    十二條之販賣仿冒商品罪嫌。
二、訊據被告陳曉琪固坦承係「甜美日系精品店」之負責人，惟
    堅決否認有何販賣仿冒商品犯行，辯稱：林欣儀是伊的客戶
    ，但伊沒有賣仿冒品給林欣儀等語。
三、按犯罪事實應依證據認定之，無證據不得認定犯罪事實，刑
    事訴訟法第一百五十四條第二項定有明文。經查，公訴意旨
    認被告涉犯上開販賣仿冒商品罪嫌，無非係以林欣儀遭查獲
    如附表所示之四十五件衣物，經鑑定結果均係仿冒上揭商標
    之仿冒品，而據林欣儀指訴，其中附表編號一Ａ、一Ｂ、二
    Ａ、四Ａ、四Ｂ所示之仿冒品，係向被告購得等語，為其論
    據。惟查：
（一）林欣儀於九十九年三月七日晚間六時四十五分許，在桃園
      縣中壢市○○路新明夜市設攤販賣衣物，而為警查獲，當
      場並扣得附表所示之四十五件衣物等情，業經林欣儀在本
      院審理時自承屬實，並有查獲現場照片六張附卷，前述四
      十五件衣物扣案可資佐證，而上揭扣案衣物均印有HELLO
      KITTY 圖案，係仿冒日商三麗鷗公司在我國登記註冊為第
      00000000號，指定使用於衣服、家居服、寬鬆長
      褲、洋裝式女用睡衣等商品，尚在專用期限內之商標之仿
      冒品一節，亦有萬國法律事務所提出之侵害商標權真仿品
      比對報告、智慧財產局商標資料查詢報表各一份在卷可稽
      ，然此僅能證明林欣儀販售扣案之仿冒商品，尚難遽認與
      被告有關甚明。
（二）林欣儀於九十九年三月七日為警查獲後，在警詢中雖即供
      稱：伊販售仿冒HELLO KITTY 商品之來源有兩家，第一家
      店名「PINK BABY 」，第二家店名「甜美芭比」（按：即
      被告對外使用之店名）等語，然隨後警員於九十九年四月
      二十一日至被告店內搜索，並無所獲，林欣儀復經警員通
      知到案，於九十九年七月二十七日警詢中指稱：因為當時
      已經是季末，冬季也快結束，所以店家都收起來了，伊在
      九十九年二月初直接至甜美日系精品店裡選購仿冒HELLO
      KITTY 的商品，店內只有樣本，故需用訂的，店家再到倉
      庫取貨，因當時缺貨，須等約一個禮拜才能拿到，當時伊
      選購約二十幾組的HELLO KITTY 睡袍（約四十五件），總
      共賣伊七千到八千元等語（以上見九十九年度偵字第一一
      一一一號卷第十一頁、第二十四頁至第二十五頁），隨後
      林欣儀在檢察官九十九年十月十二日偵查中又供稱：伊被
      查獲仿冒HELLO KITTY 的商品，幾乎都是跟「PINK BABY
      」買的，跟甜美芭比進的貨之前已經賣完了，後來保智大
      隊有去搜索「PINK BABY 」，也有搜到HELLO KITTY 的商
      品，伊也有向甜美芭比進HELLO KITTY 的貨，但是是寵物
      和大頭，被查獲的睡袍幾乎都是向「PINK BABY 」買的，
      但也有跟甜美芭比進的貨，保智大隊沒搜到是因為時間比
      較晚，已經季末，很多東西都下架了，才沒有搜到，伊確
      有跟甜美芭比買過HELLO KITTY 的商品，只有一次，大概
      進過二十件HELLO KITTY 的睡衣，當時沒有開銷貨單，伊
      和被告沒有糾紛仇恨等語（同上偵查卷第三十一頁至第三
      十三頁），嗣於九十九年十一月十五日檢察官偵查中復指
      稱：萬國法律事務所出具的比對報告中，編號一下方照片
      的上衣（按：即附表編號一Ｂ）、編號二上方照片之長褲
      （按：即附表編號二Ａ）、編號四兩張照片的睡袍（按：
      即附表編號四Ａ、Ｂ）都是跟甜美芭比進的，進貨時間伊
      忘了，應該是九十九年二月或一月，商品價格大概三百多
      元等語（同上偵查卷第四十四頁至第四十五頁），至本院
      審理時再證稱：伊在三、四年前認識被告，被告從事內衣
      、睡衣批發，大概兩、三年前曾跟被告批貨，之後就比較
      少了，批貨時被告會開收據或發票，都是現金交易，九十
      九年三月七日伊有被警察搜索，查扣睡袍，扣案的睡袍因
      為事隔已久，伊現在只能確認三號（按：即附表二編號三
      ）是跟「PINK BABY 」購買，不是跟被告購買，其他的伊
      不確定等語（本院卷第七十六頁背面至第七十七頁），通
      觀林欣儀所述，雖始終堅稱：伊曾向被告購買仿冒HELLO
      KITTY 商標的商品，然林欣儀在警詢中明確指稱：向被告
      購買二十幾組約四十五件的HELLO KITTY 睡袍，在檢察官
      偵查中則改稱只買過一次，約二十件睡衣等語，既稱僅有
      一次交易，對交易數量的記憶，衡情似不應有如許差距，
      何況警員據林欣儀指述，也確實在「PINK BABY 」處查扣
      有仿冒HELLO KITTY 商標之衣物，此即無法排除扣案衣物
      係「PINK BABY 」販售給林欣儀，並非被告售出之可能，
      遑論由查獲林欣儀的現場照片觀察，所有林欣儀販售的衣
      物混雜一處，根本難以分辨其出處，林欣儀本人更一度稱
      ：向被告買的貨已經賣光了等語，亦即林欣儀所述：部分
      扣案的仿冒衣物係購自被告等語，究係有此確信？抑或自
      行拼湊想像？難予斷言，至於林欣儀與被告固無仇怨，然
      依上說明，林欣儀或記憶有誤，甚或為掩護真正貨主，隨
      意搪塞，均不無可能，是故，林欣儀前開指述既有如上瑕
      疵，即不能遽採為不利於被告之認定。
（三）被告堅稱：伊店內並無仿冒HELLO KITTY 的商品，亦未販
      售上揭仿冒品給林欣儀等語，並提出其進貨單與售貨給林
      欣怡之出貨單為證，而警員於九十九年四月二十一日搜索
      被告時並無所獲，亦有該次搜索扣押筆錄及搜索現場照片
      存卷可查，衡諸被告為批發商，有自己的倉庫，縱然上揭
      搜索時間適逢換季前後，設非缺貨，衡情也當有部分仿冒
      商品遺留，被告店面當時甚至仍擺放有長袖衣物販售，是
      被告所辯：伊店內並未販售仿冒HELLO KITTY 的商品等語
      ，似非不可信，此益見林欣儀所述並無其他佐證，難以採
      為不利於被告之認定。
（四）綜上，本件依現有事證，僅能認定林欣儀販售附表所示之
      仿冒HELLO KITTY 商品，尚難認定該仿冒品部分係購自被
      告，被告犯行尚屬不能證明，依上說明，本院自應為其無
      罪之諭知。
據上論斷，應依刑事訴訟法第二百八十四條之一、第三百零一條
第一項，判決如主文。
本案經檢察官黃育仁到庭執行職務。
中    華    民    國    100     年    6   月    14    日
                  刑事第四庭  法  官  陳彥宏
以上正本證明與原本無異。
如不服本判決，應於判決送達後10日內，向本院提出上訴狀。
                              書記官  劉致芬
中    華    民    國    100     年    6   月    14    日